Config:
  hfst:
    Gen: ../bin/olo-gen.hfstol
    Morph: ../bin/olo.hfstol
  xerox:
    Gen: ../bin/iolo.fst
    Morph: ../bin/olo.fst
    App: lookup

Tests:

# todo:
# Proofread the gold standard (below)
# Then: run analyser, then correct. 


  Verb - aleta: # Verb 'to go down, to get lower / aleta' - full paradigm
     aleta+V+Ind+Prs+Sg1: alenen
     aleta+V+Ind+Prs+Sg2: alenet
     aleta+V+Ind+Prs+Sg3: alenou
     aleta+V+Ind+Prs+Pl1: alenemmo
     aleta+V+Ind+Prs+Pl2: alenetto
     aleta+V+Ind+Prs+Pl3: aletah
     aleta+V+Ind+Prs+ConNeg alene

     aleta+V+Ind+Prt+Sg1: alenin
     aleta+V+Ind+Prt+Sg2: alenit
     aleta+V+Ind+Prt+Sg3: aleni
     aleta+V+Ind+Prt+Pl1: alenimmo
     aleta+V+Ind+Prt+Pl2: alenitto
     aleta+V+Ind+Prt+Pl3: alettih
     aleta+V+Ind+Prt+ConNeg: alennuh
     aleta+V+Ind+Prt+ConNeg+Pl3: alettu

